【裁判字號】    95,上易,1968
【裁判日期】    951219
【裁判案由】    詐欺
【裁判全文】
臺灣高等法院刑事判決                95年度上易字第1968號
上  訴  人  臺灣士林地方法院檢察署檢察官
被      告  甲○○
                    （現於臺灣臺北監獄）
上列上訴人因詐欺案件，不服臺灣士林地方法院95年度易字第74
9號，中華民國95年7月31日第一審判決（起訴案號：臺灣士林地
方法院檢察署95年度偵緝字第216號），提起上訴，本院判決如
下：
    主  文
上訴駁回。
    事實及理由
一、本案經本院審理結果，認第一審以上訴人即被告甲○○意圖
    為自己不法之所有，以詐術使人將本人之物交付，累犯，處
    有期徒刑玖月等，認事用法及量刑均無不當，應予維持，並
    引用第一審判決書記載之事實、證據及理由。
二、公訴人上訴意旨略以被告另於本件判決前之91年3月31日，
    在臺北市○○區○○路21巷4弄4號3樓乙○○住處，利用乙
    ○○患有精神分裂症長期精神耗弱之機會，向乙○○佯稱要
    帶其去找其前夫，並欲幫其租賃房屋以便其與其前夫可共住
    等語，致乙○○不疑有他，與被告一同至臺北市○○區○○
    路676號臺灣大哥大股份有限公司文林分店申辦5支行動電話
    門號後交由被告個人使用，並積欠該公司電話費用，致該公
    司向乙○○追討積欠電話費用後，乙○○始知受騙報警處理
    等。
三、查詐得免繳電信通信費用之不法利益規定，原則上係屬刑法
    詐欺得利罪之情形，按刑法第三百三十九條第一項之詐欺取
    財罪，與同條第二項之詐欺得利罪，雖規定在同一法條之中
    ，但其犯罪構成要件不同，應不成立修正前之連續犯（司法
    院大法官會議釋字一五二號解釋，最高法院六十七年度第六
    次第七次刑庭總會決議)，本件公訴人上訴之另案之前揭被
    告詐得免繳電信通信費用之不法利益，係屬刑法詐欺得利之
    情形，與本案經起訴論罪科刑之詐欺取財部分，其二者之犯
    罪構成要件不同，尚不能成立修正前之連續犯，公訴人認另
    案之前揭被告詐得免繳電信通信費用之不法利益部分與本案
    詐欺取財部分有連續犯之裁判上一罪之關係而提起上訴為無
    理由，應予駁回。
四、臺灣士林地方法院檢察署以95年度偵緝字第890號移送併辦
    意旨略以被告甲○○意圖為自己不法之所有，於91年3月31
    日，在臺北市○○區○○路21巷4弄4號3樓乙○○住處，利
    用乙○○患有精神分裂症長期精神耗弱之機會，向乙○○佯
    稱: 要帶其去找其前夫，並欲幫其租賃房屋以便其與其前夫
    可共住等語，致乙○○不疑有他，與被告一同至臺北市○○
    區○○路676號臺灣大哥大股份有限公司文林分店申辦5支行
    動電話門號後交由被告個人使用，並積欠該公司電話費用，
    致該公司向乙○○追討積欠電話費用後，乙○○始知受騙報
    警處理等，查併案之被告詐得免繳電信通信費用之不法利益
    ，係屬刑法詐欺得利之情形，與本案經起訴論罪科刑之詐欺
    取財部分，其二者之犯罪構成要件不同，尚不能成立修正前
    之連續犯，本院尚不得併案審理，應由檢察官另行處理。
據上論斷，應依刑事訴訟法第368條、第373條判決如主文。
本案經檢察官劉靜婉到庭執行職務。
中    華    民    國    95    年    12    月    19    日
                  刑事第七庭  審判長法  官  陳正雄
                                    法  官  蔡光治
                                    法  官  許宗和
以上正本證明與原本無異。
不得上訴。
                                    書記官  沈秀容
中    華    民    國    95    年    12    月    27    日


司法院資訊處製作；財團法人民間司法改革基金會備份。
